臺灣桃園地方法院刑事判決　　　　　　　94年度訴字第2299號
公　訴　人　台灣桃園地方法院檢察署檢察官
被　　　告　甲○○
　　　　　　　　　　（另案在台灣桃園女監執行中）
上列被告因毒品危害防制條例案件，經檢察官提起公訴（94年度
毒偵字第4251號），本院裁定改依簡式審判程序，判決如下：
    主  文
甲○○連續施用第一級毒品，累犯，處有期徒刑拾月。又連續施
用第二級毒品，累犯，處有期徒刑捌月；扣案之吸食器壹組沒收
。應執行有期徒刑壹年月；扣案之吸食器壹組沒收。
    事  實
一、甲○○於民國89年間因施用毒品案件，經觀察、勒戒後，因
　　無繼續施用毒品傾向，於90年7 月5 日出所，由台灣桃園地
    方法院檢察署檢察官以90年度毒偵緝字第319 號為不起訴處
    分；於91年間，甲○○再因施用毒品案件，經觀察、勒戒後
    ，因有繼續施用毒品傾向，經本院裁定令入戒治處所施以強
    制戒治，並由台灣桃園地方法院檢察署檢察官提起公訴，後
    因法律修正，強制戒治報結，施用毒品部份則經本院以92年
    度訴字第1664號分別判處施用第一級毒品有期徒刑8 月、施
    用第二級毒品有期徒刑6 月，應執行有期徒刑1 年確定，目
    前仍在執行中；另因偽造文書案件，經本院以90年度訴字第
    373 號判決有期徒刑7 月確定，91年1 月31日判決確定，於
    91年2 月5 日執行完畢翌日出監（構成累犯），詎猶不知悔
    改，復分別基於施用第一級毒品及第二級毒品之概括犯意，
    自94年1 月間初某日起至同年7 月25日止，在桃園縣八德市
    興仁里29鄰庄頭2 之1 號及桃園縣中壢市友人家中，以將海
    洛因摻入香菸後燒烤及將甲基安非他命置入玻璃球吸食器燃
    燒後產生煙霧而吸用之方式，連續施用第一級毒品海洛因及
    第二級毒品甲基安非他命各多次，嗣於94年7 月25日晚上9
    時8 分許，在桃園縣中壢市○○路○ 段330 號前為警查獲，
    並扣得其所有供施用第二級毒品甲基安非他命所用之吸食器
    1 組及第一級毒品海洛因6 包、第二級毒品大麻煙草1 包、
    第二級毒品甲基安非他命10包、電子秤1 台、分裝袋4 包及
    分裝杓1 支等物（另涉販賣毒品部分由台灣桃園地方法院檢
    察署檢察官94年度偵字第13104 號案件偵辦中）。
二、案經桃園縣憲兵隊移請台灣桃園地方法院檢察署檢察官偵查
    起訴。
    理  由
一、本件被告甲○○所犯係死刑、無期徒刑、最輕本刑為3 年以
    上有期徒刑以外之罪，其於準備程序中就被訴事實為有罪之
    陳述，經法官告知簡式審判程序之旨，並聽取公訴人、被告
    之意見後，依刑事訴訟法第273 條之1 第1 項規定，經本院
    合議庭裁定，由受命法官獨任進行簡式審判程序，並為審理
    判決，合先敘明。
二、上開犯罪事實，業經被告於本院審理中坦承不諱，被告為警
    所採尿液送請檢驗，經以酵素免疫分析法為初步篩驗、再以
    氣相層析質譜儀分析法（ＧＣ／ＭＳ法）確認分析檢驗結果
    ，均呈甲基安非他命、嗎啡及可待因之陽性反應，有桃園憲
    兵隊被採尿人姓名編號對照表及憲兵司令部刑事鑑識中心鑑
    驗通知書94年8 月25日（94）安鑑字第02131 號各1 紙在卷
    可稽，又扣案之白色粉末，經分送法務部調查局及行政院衛
    生署管制藥品管理局鑑定結果，其中7 包粉末含第一級毒品
    海洛因成分（淨重26.90 公克，空包裝重3.62公克），10包
    粉末含第二級毒品甲基安非他命成分，煙草1 包含第二級毒
    品大麻成分（淨重3.36公克，空包裝重8.03公克），有法務
    部調查局鑑定通知書2 份及行政院衛生署管制藥品管理局檢
    驗成績書1 份在卷可稽，足見被告之自白核與事實相符，應
    可採為論罪科刑之依據。又被告前於89年間因施用毒品案件
    ，經觀察、勒戒後，因無繼續施用毒品傾向，於90年7 月5
    日出所，由台灣桃園地方法院檢察署檢察官以90年度毒偵緝
    字第319 號為不起訴處分，於91年間，再因施用毒品案件，
    經觀察、勒戒後，因有繼續施用毒品傾向，經本院裁定令入
    戒治處所施以強制戒治，並由台灣桃園地方法院檢察署檢察
    官提起公訴，後因法律修正，強制戒治報結，施用毒品部份
    則經本院以92年度訴字第1664號分別判處施用第一級毒品有
    期徒刑8 月、施用第二級毒品有期徒刑6 月，應執行有期徒
    刑1 年確定，目前仍在執行中，有台灣桃園地方法院檢察署
    刑案資料查註紀錄表、全國施用毒品案件記錄表、受觀察勒
    戒人毒品及前科紀錄簡列表、台灣高等法院被告全國前案紀
    錄表各1 件在卷為憑，其5 年內再犯本件施用第一級、第二
    級毒品之罪，事實已臻明確。綜上所述，足徵被告係於5 年
    內再犯毒品危害防制條例第10條之罪，應予依法論科。
三、按海洛因、甲基安非他命分別為毒品危害防制條例第2 條第
    2 項第1 、2 款所管制之第一、二級毒品，均屬違禁物。核
    被告所為，係犯毒品危害防制條例第10條第1 項之施用第一
    級毒品罪及同條第2 項之施用第二級毒品罪。被告施用上揭
    第一、二級毒品前後持有第一、二級毒品之低度行為，分別
    為其施用毒品之高度行為所吸收，不另論罪。再其先後多次
    施用第一級毒品海洛因及第二級毒品甲基安非他命之行為，
    犯意相同，時間緊接，所犯為犯罪構成要件相同之罪名，顯
    係基於概括犯意反覆為之，依刑法第56條規定，應為連續犯
    ，應以1 罪論，並均依法加重其刑。又其分別施用海洛因、
    甲基安非他命之行為，犯意各別，行為互殊，依法應予分論
    併罰。被告因偽造文書案件，經本院以90年度訴字第373 號
    判決有期徒刑7 月確定，91年1 月31日判決確定，於91年2
    月5 日執行完畢翌日出監，此有臺灣高等法院被告全國前案
    紀錄表及臺灣桃園地方法院檢察署刑案資料查註紀錄表各1
    份附卷可參，其前受有期徒刑之執行完畢，於5 年以內再犯
    本件最重本刑為有期徒刑以上之罪，為累犯，應依刑法第47
    條規定，加重其刑，並就所犯施用第一級毒品罪及第二級毒
    品部分分別遞加重之。爰審酌被告屢犯不改，顯見其意志不
    堅，缺乏勒戒動機，其施用毒品足以導致精神障礙、性格異
    常，甚至造成生命危險，戕害一己之身體健康，惟其犯後尚
    能坦承犯行、態度尚稱良好等一切情狀，本院認到庭實行公
    訴之檢察官向本院對被告所犯連續施用第一級毒品部分具體
    求刑10月，連續施用第二級毒品部分具體求刑8 月，要與被
    告之犯行相當，爰依公訴檢察官之具體求刑，對被告量處如
    主文所示之刑，並定其應執行刑。上開扣案之吸食器1 組，
    為被告所有供施用毒品甲基安非他命所用之物，惟非專供施
    用毒品器具，此業據被告供陳在卷，爰依刑法第38條第1 項
    第2 款之規定宣告沒收。至扣案之第一級毒品海洛因6 包、
    第二級毒品大麻煙草1 包、第二級毒品甲基安非他命10包、
    電子秤1 台、分裝袋4 包及分裝杓1 支等物，為被告另涉犯
    販賣毒品案之證物，由檢察官於另案聲請沒收，本案不另併
    為沒收之宣告，附此敘明。
據上論斷，應依刑事訴訟法第273 條之1 第1 項、第299 條第1
項前段，毒品危害防制條例第10條第1 項、第2 項，刑法第11條
前段、第56條、第47條、第51條第5 款、第38條第1 項第2 款，
判決如主文。
本案經檢察官劉承武到庭執行職務。
中　　華　　民　　國　　94　　年　　12　　月　　30　　日
                  刑事第四庭  法　官　張淑華
以上正本證明與原本無異。
如不服本判決，應於送達後10日內，向本院提出上訴狀。
                              書記官　郭中明
中　　華　　民　　國　　94　　年　　12　　月　　30　　日
附錄本案論罪科刑法條
毒品危害防制條例第10條
施用第一級毒品者，處 6 月以上 5 年以下有期徒刑。
施用第二級毒品者，處 3 年以下有期徒刑。
